【裁判字號】    99,上易,2297
【裁判日期】    991014
【裁判案由】    詐欺
【裁判全文】
臺灣高等法院刑事判決                99年度上易字第2297號
上  訴  人    甲○○
即  被  告
上列上訴人即被告因詐欺案件，不服臺灣板橋地方法院九十九年
度易字第一五三０號，中華民國九十九年八月廿日第一審判決（
起訴案號：臺灣板橋地方法院檢察署九十九年度偵緝字第一０七
七號），提起上訴，本院判決如下：
    主  文
上訴駁回。
    理  由
一、依刑事訴訟法第三百五十條、第三百六十一條、第三百六十
    二條、第三百六十七條規定，不服地方法院之第一審判決而
    上訴者，須提出上訴書狀，並應敘述具體理由，為上訴必備
    之程式；其所提出之書狀未敘述上訴理由，或僅曾以言詞陳
    述上訴理由者，均應於上訴期間屆滿後二十日內補提理由書
    於第一審法院。第一審法院經形式審查，認逾期未補提上訴
    理由者，應定期間先命補正；逾期未補正者，為上訴不合法
    律上之程式，應以裁定駁回。倘已提出上訴理由，但所提非
    屬具體理由者，則由第二審法院以上訴不合法律上之程式，
    判決駁回。而所謂具體理由，必係依據卷內既有訴訟資料或
    提出新事證，指摘或表明第一審判決有何採證認事、用法或
    量刑等足以影響判決本旨之不當或違法，而構成應予撤銷之
    具體事由，始克當之（例如：依憑證據法則具體指出所採證
    據何以不具證據能力，或依憑卷證資料，明確指出所為證據
    證明力之判斷如何違背經驗、論理法則）；倘僅泛言原判決
    認定事實錯誤、違背法令、量刑失之過重或輕縱，而未依上
    揭意旨指出具體事由，即與第二審上訴制度旨在請求第二審
    法院撤銷、變更第一審不當或違法之判決，以實現個案救濟
    之立法目的不合（最高法院九十七年度台上字第八九二號判
    決參照）。亦即所謂具體上訴理由：(一)須指出原判決有不
    當或違法之處；(二)須依據卷內既有訴訟資料或提出新事實
    、新証據為具體指摘；(三)所指判決不當、違法情形須實際
    上存在；(四)所指判決不當、違法情形須足以構成撤銷原判
    決之理由。
二、被告上訴意旨略以：本件係其男友蘇錫堯自外拿回一張電話
    卡給其使用，其怎麼可能問原因來由，況其亦未圖謀什麼，
    希望庭上相信還其清白等語。
三、經核：原審以上訴人即被告雖否認稱不知男友蘇錫堯如何取
    得該SIM卡云云，然證人即被告同居男友蘇錫堯業於原審結
    証：其因與被告繳不出房租，方會去當行動電話卡的人頭，
    且係被告要求提供行動電話卡供使用，其方攜回系爭電話卡
    供被告使用，被告亦曾詢其何以均用不同號碼與其聯絡，其
    告知是上面的人交不同電話卡供其使用，故被告隱約知道門
    號有問題（原審九十九年八月六日審判筆錄第六、七頁）等
    語。認被告與証人蘇錫堯同居期間，業已無力繳納房租，則
    蘇錫堯自無資力不斷更換行動電話門號，更不可能提供可以
    無限制通話時間之SIM卡供被告使用，況且證人范立坡亦証
    稱：被告曾於九十七年九月廿二日起至同年月卅日間，使用
    上開門號撥打電話給伊，當時並表示該門號是王八卡，打電
    話不用付費等情在卷（偵卷第五四、八三頁筆錄），在在足
    証被告使用上開SIM卡時，自始即知使用該SIM卡無須支付通
    信費用，而與蘇錫堯有共同詐得電信公司免費提供通信服務
    之財產上不法利益之犯行，於判決理由詳為論述，認被告所
    辯係畏罪卸責之詞，不足採信，並依累犯判處拘役廿日。原
    審前開認事用法均無違誤，量刑亦稱妥適，上訴人具狀猶同
    以不知情云云，空言否認犯行上訴，既非依據卷內既有訴訟
    資料或提出新事實、新証據為具體指摘，揆諸前揭規定說明
    ，上訴人本件上訴，難認有具體上訴理由。乃本件上訴不合
    法律上程式，爰不經言詞辯論程序，逕予駁回。
四、據上論斷，應依刑事訴訟法第三百六十七條前段、第三百七
    十二條，判決如主文。
中    華    民    國   九十九   年   十   月   十四   日
                  刑事第四庭審判長法  官  陳筱珮
                                  法  官  孫惠琳
                                  法  官  陳玉雲
以上正本證明與原本無異。
不得上訴。
                                  書記官  吳玉華
中    華    民    國    99    年    10    月    15    日
附錄：本案論罪科刑法條全文
中華民國刑法第339條
（普通詐欺罪）
意圖為自己或第三人不法之所有，以詐術使人將本人或第三人之
物交付者，處 5 年以下有期徒刑、拘役或科或併科 1 千元以下
罰金。
以前項方法得財產上不法之利益或使第三人得之者，亦同。
前二項之未遂犯罰之。

司法院資訊處製作；財團法人民間司法改革基金會備份。
